fi: Jonglöörausrenkaan reunan tyyli: Kova reuna; Pyöristetty reuna; Pehmeä reuna; Teipattu reuna; Muu
hu: Zsonglőrkarika élének stílusa: Kemény él; Lekerekített él; Puha él; Szalagozott él; Egyéb
th: สไตล์ขอบห่วงเล่นกล: ขอบแข็ง; ขอบมน; ขอบนุ่ม; ขอบพันเทป; อื่นๆ
ja: ジャグリングリングエッジスタイル: ハードエッジ; ラウンドエッジ; ソフトエッジ; テープエッジ; その他
da: Kantstil på jonglerring: Hård kant; Afrundet kant; Blød kant; Tapet kant; Andet
tr: Hokkabazlık halkasının kenar stili: Sert kenar; Yuvarlatılmış kenar; Yumuşak kenar; Bantlı kenar; Diğer
hr-HR: Stil ruba žongliranja prstenom: Tvrdi rub; Zaobljeni rub; Meki rub; Oblijepljeni rub; Ostalo
en: Juggling ring edge style: Hard edge; Rounded edge; Soft edge; Taped edge; Other
pt-PT: Estilo de rebordos da argola de malabarismo: Bordo duro; Bordo arredondado; Bordo macio; Bordo revestido com fita; Outro
zh-CN: 杂耍环边缘样式: 硬边; 圆边; 软边; 胶带包边; 其他
fr: Profil du bord de l’anneau de jonglage: Bord dur; Bord arrondi; Bord souple; Bord recouvert de ruban adhésif; Autre
bg-BG: Juggling ring edge style: Твърд ръб; Заоблен ръб; Мек ръб; Облепен ръб; Друго
el: Στυλ άκρης δακτυλίου ζογκλερικών: Σκληρό άκρο; Στρογγυλεμένο άκρο; Μαλακό άκρο; Άκρο με ταινία; Άλλο
ru: Стиль края жонглерского кольца: Жесткий край; Закругленный край; Мягкий край; Обмотанный край; Другое
nl: Jongleerring rand stijl: Harde rand; Afgeronde rand; Zachte rand; Getapete rand; Overig
sv: Kantstil för jongleringsring: Hård kant; Rundad kant; Mjuk kant; Tejpad kant; Annat
sl-SI: Stil roba žonglerskega obroča: Trd rob; Zaobljen rob; Mehek rob; Oblepljen rob; Drugo
pl: Styl krawędzi pierścienia żonglerskiego: Twarda krawędź; Zaokrąglona krawędź; Miękka krawędź; Oklejona krawędź; Inna
sk-SK: Štýl okraja žonglérskeho kruhu: Tvrdý okraj; Zaoblený okraj; Mäkký okraj; Oblepený okraj; Iné
nb: Kantprofil på sjongleringsring: Hard kant; Avrundet kant; Myk kant; Teipet kant; Annet
vi: Kiểu cạnh vòng tung hứng: Viền cứng; Viền bo tròn; Viền mềm; Viền bọc băng keo; Khác
lt-LT: Žongliravimo žiedo krašto stilius: Kietas kraštas; Suapvalintas kraštas; Minkštas kraštas; Apklijuotas kraštas; Kita
cs: Styl okraje žonglovacího prstenu: Tvrdá hrana; Zakulacená hrana; Měkká hrana; Olepená hrana; Jiné
it: Stile del bordo dell'anello da giocoleria: Bordo rigido; Bordo arrotondato; Bordo morbido; Bordo nastrato; Altro
ro-RO: Stilul marginii inelului de jonglerie: Margine dură; Margine rotunjită; Margine moale; Margine cu bandă; Altele
es: Tipo de borde del aro de malabarismo: Borde duro; Borde redondeado; Borde suave; Borde con cinta; Otro
zh-TW: 雜耍環邊緣樣式: 硬邊; 圓邊; 軟邊; 膠帶包邊; 其他
pt-BR: Anel de malabares estilo da borda: Borda dura; Borda arredondada; Borda macia; Borda com fita; Outro
de: Randstil des Jonglierrings: Harte Kante; Abgerundete Kante; Weiche Kante; Getapte Kante; Sonstige
ko: 저글링 링 가장자리 스타일: 하드 에지; 둥근 에지; 소프트 에지; 테이프 에지; 기타